【裁判字號】    89,訴緝,19
【裁判日期】    890608
【裁判案由】    毒品危害防制條例
【裁判全文】
臺灣高雄地方法院刑事判決                          八十九年度訴緝字第一九號
    公  訴  人  台灣高雄地方法院檢察署檢察官
    被      告  丁○○
    選任辯護人  許清連
                邱佩芳
                林鴻駿
右列被告因違反麻醉藥品管理條例案件，經檢察官提起公訴（八十六年度偵字第二九
七五五號、八十七年度偵字第一三六四號），乙○判決如左：
    主  文
丁○○連續非法販賣化學合成麻醉藥品，處有期徒刑柒年。
    事  實
 一、丁○○曾於民國八十六年間因販賣麻醉藥品罪經台灣高等法院高雄分院判處有
     期徒刑八年，尚未確定執行，仍不知省悔。緣於八十六年十二月初某日，丙○○、庚○○（已分別經乙○判處有期徒刑十五年、七年，現上訴至台灣高等法
     院高雄分院審理中）、蔡盡忠（另偵查中）及綽號「麥克」之李姓香港成年男
     子等四人，在中國大陸深圳會面，共謀走私甲基安非他命來台販售牟利，由蔡
     盡忠私運安非他命返台，經由「麥克」將之起岸，協議起岸後由庚○○負責聯
     絡事宜，即由其通知「麥克」至丙○○所提供之車輛停車地點裝妥安非他命於
     該車後，再由庚○○指示通知丙○○取回該車輛，由丙○○負責藏放及販售，
     庚○○需貨（安非他命）時，亦可向丙○○調取。八十六年十二月十日左右，
     蔡盡忠又在深圳另行安排庚○○與丁○○見面，並當面告知丁○○，如需販售
     安非他命可向庚○○購買。嗣於八十六年十二月十六日，丙○○依前揭指示，
     乃通知許忠星租用Ｆ六─五六一三號小客車，至鳳山市○○路與五福路口之大
     統大賣場取得一批安非他命（約一百公斤），其中於八十六年十二月十七日由
     丙○○、許忠星二人因蔡盡忠之聯絡而將二十公斤安非他命轉售綽號「咖啡仔
     」之男子；另於八十六年十二月十七日蔡盡忠復告知庚○○，丁○○要購買安
     非他命十二公斤，每公斤新台幣（下同）四十五萬元，可向丙○○拿取販售予
     丁○○，時隔不久，丁○○果基於販賣圖利之犯意，與庚○○聯絡上開購買安
     非他命事宜，庚○○即與丙○○電話聯絡，於同日晚上六時許，在前述大統大
     賣場之停車場，庚○○以五百四十萬元將十二公斤安非他命售予丁○○（庚○○將其中五百萬元交付與「麥克」，因此獲利四十萬元）。另所餘安非他命則
     由丙○○、許忠星裝為七十一包茶葉袋狀後將之寄放在不知情之友人甲○○所
     有坐落於高雄市○○路一五八之二號三樓之住處。復於八十六年十二月二十一
     日，庚○○再依前述方式將另批安非他命（約八十公斤）轉交丙○○，彼時丁○○復基於同一販賣圖利之概括犯意，電話通知庚○○欲再購買十公斤安非他
     命，庚○○乃駕丁○○所提供之ＸＲ─二七七八號小客車至高雄市○○路、中
     山路口之中山公園將前情當面告知丙○○，並協議以每公斤三十八萬元購買十
     公斤安非他命（庚○○擬購入後以每公斤四十萬元出售與丁○○）。同日下午
     六時許，丙○○夥同許忠星駕駛ＹＧ─八八八九號小客車，依庚○○之通知抵
     達高雄市○○路大樂倉儲量販店二樓停車場，復庚○○因丁○○前述提供之Ｘ
     Ｒ─二七七八號小客車爆胎，乃由丁○○透過不知情友人己○○向戊○○○借
     得Ｐ二─七八一八號小客車一輛交予庚○○駕駛至前述停車場，於丙○○指揮
     許忠星至Ｆ六─五六一三號小客車中取出十公斤安非他命，正將之裝入該Ｐ二
     ─七八一八號小客車後行李箱時，為埋伏之調查人員當場查獲，並扣押已分裝
     成四十五包（淨重共七九‧一八公斤）之安非他命成品，丁○○因之未能購入
     上開十公斤安非他命販售牟利。翌（二十二）日，甲○○由媒體報導中發現丙○○涉嫌販售安非他命被捕後，乃向高雄市政府警察局鼓山分局檢舉前述丙○○、許忠星曾寄放於其屋有大批茶葉袋，經該分局在甲○○上開住處查獲有上
     述七十一包之安非他命（淨重六四‧五九公斤）。
二、案經法務部調查局高雄市調查處及高雄市政府警察局鼓山分局移送台灣高雄地方
    法院檢察署檢察官偵查起訴。
    理  由
一、訊據被告丁○○固坦承於八十六年十二月十七日向庚○○拿取十二公斤安非他命
    ，及於八十六年十二月二十一日以電話向庚○○表示欲再拿取十公斤安非他命等
    情，然矢口否認有何販賣安非他命之犯行，辯稱：該二次均是台南何先生委託伊
    向庚○○拿取安非他命，言明一公斤給伊報酬二萬元，第一次買安非他命之錢是
    何先生交予伊，再由伊拿錢予庚○○，買主是何先生云云。惟查同案被告庚○○
    於高雄市調查處訊問時供證：「．．．八十六年十二月十日左右（確實日期已忘
    ），蔡盡忠又在大陸深圳安排我與丁○○見面，蔡盡忠當著我的面告訴丁○○其
    將走私安非他命返台，若丁○○需要安非他命轉售時，就來找我購買，同時蔡盡
    忠要我將呼叫器號碼留給丁○○，也要求丁○○將呼叫器號碼留給我，以便返台
    後聯絡，．．．前後二次販售安非他命給丁○○，都是先用前述呼叫器聯絡」等
    語（見八十六年十二月三十日調查筆錄），「丙○○和許忠星從大統大賣場取走
    一百公斤安非他命後隔天，蔡盡忠從大陸打電話告訴我，丁○○要十二公斤安非
    他命，蔡盡忠交代我由丙○○處拿十二公斤賣給丁○○，每公斤四十五萬元，隔
    沒多久丁○○打電話和我聯絡，我即告知丁○○會告訴他交易的時間地點，經與
    丙○○連絡後，辛某表示要在前述大統大賣場交，我即扣丁○○機子，丁○○回
    電，當天晚上六點多丙○○在前述大統大賣場停車場將前述喜美車鑰匙交給我並
    告訴我，有十二公斤安非他命放在車內即離去，丁○○到場後，我將鑰匙交給丁○○並告知車輛停放位置，丁○○即到該處取出該車內十二公斤安非他命離去，
    翌日及再隔天，丁○○分別交給我三百萬及二百四十萬元」，「丁○○在十二月
    二十一日中午扣我呼叫器聯絡，其還要買十公斤安非他命，價格希望以每公斤四
    十萬元成交．．．」等語（見八十六年十二月二十四日調查筆錄），「丁○○叫
    我買，我以電話和辛某（丙○○）約在中山路體育館前見面，再約好二十一日下
    午六時於光華路大樂倉儲二樓停車場，叫我開小轎車去，後行李廂打開，我人走
    掉，他裝好貨後，我再回去開車，我開Ｐ２─七八一八號車去，結果即被抓了」
    等語（見八十六年十二月二十二日訊問筆錄），核與同案共犯丙○○於高雄市調
    查處調查時供證：取得上開一百公斤安非他命翌日，有交予庚○○十二公斤等詞
    相符（見八十六年十二月二十四日調查筆錄），足堪信採。依其供證情節，就如
    何與丁○○結識，丁○○如何與之聯絡購買安非他命及交付價款等購買情節均供
    證綦詳，被告辯稱：係台南何先生委託伊向丁○○拿取安非他命，伊並非買主云
    云，惟未能提供該何先生之年籍住所資料供乙○傳訊查證，且被告供述不知何先
    生之真實姓名及聯絡電話，都是何先生主動與伊聯絡的云云，則何先生與伊並非
    熟識，甚或存有戒心，焉會將鉅額之買賣價金五百四十萬元交予被告，由被告再
    輾轉交予庚○○之理，被告所辯有違常情，且與上開證人庚○○、丙○○於調查
    處之供證情節不符，自不足取。至證人庚○○於乙○審理時改稱：與丁○○在大
    陸深圳見面是單純吃飯，未談及毒品買賣之事，是麥克指示伊與丁○○聯絡，至
    於丁○○是否買主，麥克並沒有說云云（見乙○八十九年四月十七日訊問筆錄）
    ，乃事後迴避己身刑責及迴護被告之詞，亦不足取。再者，被告丁○○自庚○○
    處購入者確係甲基安非他命，此由同批尚未及轉賣即被查扣之結晶物，經法務部
    調查局驗出含有甲基安非他命陽性反應，有該局檢驗通知書一份在卷可稽，即可
    得明證。綜上，事證明確，被告犯行堪以認定。
二、查安非他命屬中樞神經興奮劑，具有輕微之成癮性，服用後會產生依賴性、耐藥
    性，並引起不安、頭昏、顫抖、亢進性反應、失眠、焦慮、譫妄、慢性中毒、精
    神障礙、類似精神分裂症之錯覺、幻覺、妄想及伴有行動與性格異常等副作用，
    其劑量增大時，甚或會導致死亡；而其慣用者，由於精神錯亂，更具有暴力攻擊
    及反社會行為等傾向，情況極為嚴重；尤以戒解不易，其毒害不在煙毒之下，乃
    經行政院衛生署於七十九年十月九日以衛署藥字第九Ｏ四一四二號公告列入麻醉
    藥品管理條例第二條第四款所定「化學合成麻醉藥品」管理，七十九年十月十一
    日生效，並禁止非法持有、吸用、販賣等。核被告右揭第一次非法購入安非他命
    販售之行為，係犯行為時麻醉藥品管理條例第十三條之一第二項第一款之非法販
    賣化學合成麻醉藥品罪，其第二次非法販入安非他命未遂之行為，係犯行為時麻
    醉藥品管理條例第十三條之一第三項第二項第一款之非法販賣化學合成麻醉藥品
    未遂罪。上開二行為時間緊接，犯罪構要件相同，顯係基於概括犯意反覆為之，
    應依連續犯規定論以一販賣既遂罪並加重其刑。又「安非他命」業經毒品危害防
    制條例第二條第二項列為第二級毒品管制，不得販賣、轉讓。且該毒品危害防制
    條例已於八十七年五月二十日，經總統公布，於同年五月二十二日生效，本案裁
    判時，毒品危害防制條例業經公布施行，本應依該新法論處，然按刑法第二條第
    一項之規定，因本件被告所涉販賣毒品安非他命犯行，行為時係在毒品危害防制
    條例公布施行前，依舊法即麻醉藥品管理條例第十三條之一第二項第一款規定，
    應處五年以上有期徒刑，得併科五萬元以下罰金，顯較毒品危害防制條例第四條
    第二項規定，販賣第二級毒品者，處無期徒刑或七年以上有期徒刑，得併科新臺
    幣七百萬元以下罰金為輕，依第二條第一項但書規定，應依較有利於被告之麻醉
    藥品管理條例第十三條之一第二項第一款規定論罪科刑。另被告第一次販入後非
    法持有安非他命，本應論以持有論，惟其持有後進而販賣，其持有之低度行為應
    被販賣之高度行為所吸收，不另論其非法持有化學合成麻醉藥品罪。審酌被告曾
    因販賣麻醉藥品罪經判處有期徒刑八年，仍不知悔改，再度販賣，每次購入販賣
    之數量不少，危害他人及社會，情節原屬不輕，姑念其事後態度尚稱良好等一切
    情狀，量處如主文所示之刑。再本件扣案之安非他命淨重合計一四三．七七公斤
    ，與被告販賣犯行無關，且於本案他共犯判決中已為沒收之宣告（見卷附乙○八
    十七年度訴字第五一六號刑事判決正本），爰不另為沒收之宣告。
據上論斷，應依刑事訴訟法第二百九十九條第一項前段，麻醉藥品管理條例第十三條
之一第二項第一款，刑法第二條第一項、第十一條前段、第五十六條，判決如主文。
本案經檢察官洪信旭到庭執行職務。
中    華    民    國      八十九    年      六      月        八        日
                                  臺灣高雄地方法院刑事第六庭
                                法  官    趙家光
右正本證明與原本無異。
如不服本判決，應於判決送達後十日內，向乙○提出上訴狀。
                              書記官    董明惠
中    華    民    國      八十九      年      六      月      八      日
附錄本判決論罪之法條：
麻醉藥品管理條例第十三條之一第二項第一款：
違反前條之規定，其屬於第二條第四款之麻醉藥品者，依左列規定處罰：
一、非法輸入、製造、運輸、販賣者，處五年以上有期徒刑，得併科五萬元以下罰金
    。


司法院資訊處製作；財團法人民間司法改革基金會備份。
